【裁判字號】    95,海商,7
【裁判日期】    950803
【裁判案由】    給付運費
【裁判全文】
臺灣臺北地方法院民事判決               95年度海商字第7號
原      告  律僑有限公司
法定代理人  乙○○
被      告  特傑股份有限公司
                              .
法定代理人  甲○○
上列當事人間給付運費事件，本院於民國95年7月20日言詞辯論
終結，判決如下：
    主  文
被告應給付原告新台幣547,733元，及自民國95年2月4日起至清
償日止按年息5%計算之利息。
訴訟費用由被告負擔。
本判決於原告以新台幣182,000元供擔保後，得假執行。但被告
以新台幣547,733元供擔保後，得免假執行。
    事實及理由
一、原告起訴主張如下：
  (一)被告於民國（下同）93年12月間委託原告自中國上海市運送
    貨物至突尼斯（Tunis），約定運費為新台幣（以下同）573
    ,332 元，且運費預付（Freight Prepaid，即於貨物啟運後
    交付提單時，被告應支付運費予原告）。原告已依約履行運
    送義務，被告迄今尚欠運費547,733元，為此依運送契約提
    起本訴。
  (二)系爭貨物運送期間適逢南亞海域強震海嘯而遲延抵達，乃不
    可歸責於原告之天災事件，依海商法第69條第4款、民法第
    634條但書規定，原告不負賠償責任。況原告否認被告受有
    損害，及其提出之書證為真正。
  (三)聲明：
  1.被告應給付原告547,733元，及自95年2月4日起至清償日止
    按年息5%計算之利息。
  2.前項請求，願供擔保，請准宣告假執行。
二、被告抗辯如下：
  (一)被告委託原告運送一批供突尼斯國家足球場工程之用之人工
    草皮及副料，原告預計94年1月20日送達，卻遲至94年3月1
    日到達，被告之客戶因而索賠美金25,000元，經被告與客戶
    協商，約定被告折讓出售予客戶之橡膠顆粒及膠水價格，即
    由原單價每平方米美金6.292元折價為美金1.435元，差額美
    金4.857元，計7,920平方米，合計折價美金38467元，應由
    原告負賠償責任，爰主張與系爭運費抵銷。
  (三)聲明：
  1.駁回原告之訴及其假執行之聲請。
  2.如受不利之判決，願供擔保免予假執行。
三、原告主張：被告於93年12月間委託伊自中國上海市運送貨物
    至突尼斯（Tunis），伊已完成運送，但被告積欠運費547,7
    33元等語，業據原告提出請款單、載貨證券、被告之變更登
    記表為憑，並為被告所不爭執，堪信為真正。
四、被告抗辯：原告預計94年1月20日送達，遲至94年3月1日到
    達等語，業據被告提出信函為證（卷二第22至24頁），並為
    原告所不爭執，堪信為真正。又原告陳稱該遲延係因南亞海
    域發生強震海嘯之不可抗力事故所致云云，為被告否認，原
    告復未舉證證明該強震海嘯確實阻礙其運送系爭貨物，則原
    告主張不負遲延責任，尚不可採。
五、按民事訴訟法第277條前段規定：「當事人主張有利於己之
    事實者，就其事實有舉證之責任。」、第357條規定：「私
    文書應由舉證人證其真正。但他造於其真正無爭執者，不在
    此限。」查被告抗辯：因原告遲延送達，伊遭客戶索賠，而
    同意折讓出售予客戶之橡膠顆粒及膠水價格，即由原單價每
    平方米美金6.292元折價為美金1.435元，差額美金4.857 元
    ，計7,920平方米，合計折價美金38467元云云，並提出信函
    、訂單、商業發票（卷二第45、57、58至62頁），但原告否
    認被告受有損害及各該書證為真正，揆諸上開規定，應由被
    告證明其抗辯之事實及其提出之書證真正，惟被告未舉證以
    實其說，其抗辯難以憑採。
六、綜上，原告本於運送契約，得請求被告給付系爭運費。至被
    告抗辯其因原告遲延給付而受有損害美金38467元云云，難
    以採信，其進而抗辯原告應負損害賠償責任，並與系爭運費
    抵銷，尚有未合，不生抵銷之效力。是原告提起本訴，請求
    被告給付運費547,733元，及自95年2月4日起至清償日止按
    年息5%計算之法定遲延利息，為有理由，應予准許。
七、原告及被告分別陳明願供擔保，聲請宣告假執行及免假執行
    ，核無不合，爰分別酌定相當擔保金額准許之。
八、兩造其餘攻擊、防禦方法及提出之證據，於判決結果無礙，
    爰不一一論述。
九、結論：原告之訴為有理由，依民事訴訟法第78條、第390條
    第2項、第392條第2項，判決如主文。
中    華    民    國    95    年    8     月    3     日
                  民事第五庭    法  官  翁昭蓉
以上正本係照原本作成
如對本判決上訴，須於判決送達後20日內向本院提出上訴狀
中    華    民    國    95    年    8     月    3    日
                                書記官  莊滿美


司法院資訊處製作；財團法人民間司法改革基金會備份。
